臺灣基隆地方法院基隆簡易庭小額民事判決
110年度基小字第1012號
原      告  國泰世華商業銀行股份有限公司

法定代理人  郭明鑑  
訴訟代理人  林潔岑  
            游豐維  
            薛鈞    
被      告  何梅花  
上列當事人間請求給付借款事件，本院於民國110年8月9日言詞
辯論終結，判決如下：
    主  文
被告應給付原告新臺幣壹拾萬元，及自民國一百一十年二月二十
日起至清償日止，按年息百分之一．八四五計算之利息，暨自民
國一百零九年十二月二十一日起至清償日止，其逾期在六個月以
內者，按上開利率百分之十，逾期超過六個月者，超過部分（最
多計算至九個月），按上開利率百分之二十計算之違約金。
訴訟費用新臺幣壹仟元由被告負擔。
本判決得假執行，但被告如以新臺幣壹拾萬元為原告預供擔保，
得免為假執行。
    事實及理由
一、原告起訴主張：被告向原告申請勞工紓困貸款，借款期間自
　　民國109年5月20日起3年，借款金額新臺幣(下同)10萬元，
    利率為依中華郵政股份有限公司2年期定期儲金機動利率加
    碼年利率百分之1浮動計算(現為年利率百分之1.845)，自實
    際借款日（即撥款日）起，以1個月為1期，按月分期清償，
　　前6期為寬限期，僅按期付息，第7期起依年金法計算按月本
    息平均攤還，惟第1年利息由勞動部補貼，若第1年第7個月
    起積欠借款本金達3個月，則勞動部停止補貼，未依約清償
    本金時，原告得主張債務全部到期，除依前揭約定利率計算
    遲延利息外，並以未償還本金餘額逾期在6個月以內者，按
    約定利率百分之10，超過6個月以上者至9個月者，按約定利
    率百分之20計算之違約金。詎被告自109年12月21日起未依
    約償還借款，原告主張債務全部到期，扣除勞動部補貼之利
    息後，迄今尚積欠本金10萬元、利息及違約金未清償，迭經
    催討無果，爰提起本件訴訟，並聲明：㈠如主文第一項所示
    。㈡訴訟費用由被告負擔。
二、被告抗辯略以：對於積欠原告請求之本金、利息及違約金等
    並無爭執，目前無法一次償還，希望能與原告協商等語。
三、經查，原告主張之事實，業據提出貸款契約書(借據)、貸款
    契約書(借據)約定條款、個人借貸綜合約定書、勞動部109
    年4月27日勞動福2字第1090135447號函、受疫情影響申請勞
    工紓困貸款聲明書等件影本為證，且為被告所無爭執，堪信
    為真。被告所稱目前無力償還，希望與原告協商等情，非能
    據以拒絕履行義務之抗辯事由，從而，原告依消費借貸之法
    律關係，請求被告清償如主文第一項所示之金額、利息及違
    約金，為有理由，應予准許。
四、本件訴訟費用即第一審裁判費1,000元，應由敗訴之被告負
    擔。
五、本件係就民事訴訟法第436條之規定之適用小額訴訟程序所
    為被告敗訴之判決，爰依民事訴訟法第436條之20規定，依
    職權宣告假執行。並依職權宣告被告預供擔保得免為假執行
    。
六、據上論結，本件原告之訴為有理由，依民事訴訟法第436條
    之20、第436條之23、第392條第2項、第78條、第87條第1 
    項，判決如主文。
中    華    民    國    110   年    8     月    23    日
                  基隆簡易庭  法  官  高偉文
以上正本係照原本作成。
對於本件判決如有不服，應於收受送達後20日內向本院提出上訴
書狀，上訴於本院合議庭，並按他造當事人之人數附具繕本。
當事人之上訴，非以判決違背法令為理由不得為之，上訴狀應記
載上訴理由，表明下列各款事項：
(一)原判決所違背之法令及其具體內容。
(二)依訴訟資料可認為原判決有違背法令之具體事實。
如委任律師提起上訴者，應一併繳納上訴審裁判費。
中    華    民    國    110   年    8     月    23    日
                              書記官  蕭靖蓉